<!DOCTYPE html PUBLIC "-//W3C//DTD XHTML 1.0 Transitional//EN" "http://www.w3.org/TR/xhtml1/DTD/xhtml1-transitional.dtd">
<html xmlns="http://www.w3.org/1999/xhtml">
<head>
	<meta http-equiv="Content-Type" content="text/html; charset=iso-8859-1" />
	<title>Ymmärrä suomea</title>
	<style type="text/css" media="all">@import "css/styles.css";</style>
	<script type="text/javascript" src="swfobject.js"></script>
</head>
<body class="font-medium">
	<div id="main-wrapper">
		<div id="topbar"></div>
		<div id="main-menu">
			<table cellspacing="0" cellpadding="0" border="0" class="add-links"><tr>
				<td class="item"><img class="raquo" src="i/raquo.gif" alt="" height="7" width="4" /><a href="/ymmarra/index.php?moduli=sanakirja">Sanakirja</a></td>
				<td class="item"><img class="raquo" src="i/raquo.gif" alt="" height="7" width="4" /><a href="/ymmarra/index.php?moduli=verbit">Verbiluettelo</a></td>
				<td class="item"><img class="raquo" src="i/raquo.gif" alt="" height="7" width="4" /><a href="/ymmarra/index.php?moduli=kielioppi">Kielioppi</a></td>
			</tr></table>
			<table cellspacing="0" cellpadding="0" border="0"><tr>
				<td class="item"><img class="raquo" src="i/raquo.gif" alt="" height="7" width="4" /><a href="/ymmarra/index.php">Etusivu</a></td>
				<td class="item"><img class="raquo" src="i/raquo.gif" alt="" height="7" width="4" /><a href="/ymmarra/index.php?moduli=tekstit">Lukutekstit</a></td>
			</tr></table>
		</div>
		<div id="content">
			<table cellspacing="0" cellpadding="0" border="0" id="content-wrapper"><tr>
				<td>
					<div id="left-menu">
												<div class="header-verb"><span>Verbit</span></div>
						<div class="menu">
								<div class="init"><a href="/ymmarra/index.php?moduli=verbit&kirjain=a">A</a></div>
								<div class="init"><a href="/ymmarra/index.php?moduli=verbit&kirjain=e">E</a></div>
								<div class="init"><a href="/ymmarra/index.php?moduli=verbit&kirjain=h">H</a></div>
								<div class="init"><a href="/ymmarra/index.php?moduli=verbit&kirjain=i">I</a></div>
								<div class="init"><a href="/ymmarra/index.php?moduli=verbit&kirjain=j">J</a></div>
								<div class="init"><a href="/ymmarra/index.php?moduli=verbit&kirjain=k">K</a></div>
								<div class="init"><a href="/ymmarra/index.php?moduli=verbit&kirjain=l">L</a></div>
								<div class="init"><a href="/ymmarra/index.php?moduli=verbit&kirjain=m">M</a></div>
								<div class="init"><a href="/ymmarra/index.php?moduli=verbit&kirjain=n">N</a></div>
								<div class="init"><a href="/ymmarra/index.php?moduli=verbit&kirjain=o">O</a></div>
								<div class="init"><a href="/ymmarra/index.php?moduli=verbit&kirjain=p">P</a></div>
								<div class="init"><a href="/ymmarra/index.php?moduli=verbit&kirjain=r">R</a></div>
								<div class="init"><a href="/ymmarra/index.php?moduli=verbit&kirjain=s">S</a></div>
								<div class="init"><a href="/ymmarra/index.php?moduli=verbit&kirjain=t">T</a></div>
								<div class="init"><a href="/ymmarra/index.php?moduli=verbit&kirjain=u">U</a></div>
								<div class="init"><a href="/ymmarra/index.php?moduli=verbit&kirjain=v">V</a></div>
								<div class="init"><a href="/ymmarra/index.php?moduli=verbit&kirjain=y">Y</a></div>
								<div class="init"><a href="/ymmarra/index.php?moduli=verbit&kirjain=Ä">Ä</a></div>
						</div>					</div>
				</td>
				<td>
					<div id="main-content">
						<div id="path">
							<a href=".">Etusivu</a> &gt; <a href="/ymmarra/index.php?moduli=verbit&kirjain=O">O</a>						</div>
													<h1>OJENTAA</h1>
						<table cellspacing="0" cellpadding="0" border="0">
							<tr>
								<td colspan="2" style="padding-bottom:10px;"><strong>Aktiivin indikatiivi</strong></td>
							</tr>
							<tr>
								<td><pre>PREESENS                   
minä      ojennan          
sinä      ojennat          
hän       ojentaa          
me        ojennamme        
te        ojennatte        
he        ojentavat        

PASSIIVI
          ojennetaan       

IMPERFEKTI                 
         ojensin           
         ojensit           
         ojensi            
         ojensimme         
         ojensitte         
         ojensivat         

PASSIIVI
         ojennettiin       

PERFEKTI
olen     ojentanut         
olet     ojentanut         
on       ojentanut         
olemme   ojentaneet        
olette   ojentaneet        
ovat     ojentaneet        

PASSIIVI
on       ojennettu         

PLUSKVAMPERFEKTI

olin     ojentanut         
olit     ojentanut         
oli      ojentanut         
olimme   ojentaneet        
olitte   ojentaneet        
olivat   ojentaneet        

PASSIIVI
oli      ojennettu         
</pre></td>
								<td>&nbsp;&nbsp;&nbsp;</td>
								<td><pre>     KIELTOMUOTO
     en        ojenna
     et        ojenna
     ei        ojenna
     emme      ojenna
     ette      ojenna
     eivät     ojenna


     ei        ojenneta

   
     en        ojentanut
     et        ojentanut
     ei        ojentanut
     emme      ojentaneet
     ette      ojentaneet
     eivät     ojentaneet


       ei        ojennettu


      en      ole ojentanut
      et      ole ojentanut
      ei      ole ojentanut
      emme    ole ojentaneet
      ette    ole ojentaneet
      eivät   ole ojentaneet


      ei      ole ojennettu



      en    ollut  ojentanut
      et    ollut  ojentanut
      ei    ollut  ojentanut
      emme  olleet ojentaneet
      ette  olleet ojentaneet
      eivät olleet ojentaneet


      ei    ollut  ojennettu
</pre></td>
							</tr>
						</table>
						<table cellspacing="0" cellpadding="0" border="0">
							<tr>
								<td colspan="2" style="padding-bottom:10px;"><strong>Aktiivin konditionaali</strong></td>
							</tr>
							<tr>
								<td><pre>PREESENS
minä     ojentaisin        
sinä     ojentaisit        
hän      ojentaisi         
me       ojentaisimme      
te       ojentaisitte      
he       ojentaisivat      

PASSIIVI
         ojennettaisiin    

PERFEKTI
olisin   ojentanut         
olisit   ojentanut         
olisi    ojentanut         
olisimme ojentaneet        
olisitte ojentaneet        
olisivat ojentaneet        

PASSIIVI
olisi    ojennettu         
</pre></td>
								<td>&nbsp;&nbsp;&nbsp;</td>
								<td><pre> 
      en          ojentaisi
      et          ojentaisi
      ei          ojentaisi
      emme        ojentaisi
      ette        ojentaisi
      eivät       ojentaisi


      ei          ojennettaisi


      en olisi    ojentanut
      et olisi    ojentanut
      ei olisi    ojentanut
      emme olisi  ojentaneet
      ette olisi  ojentaneet
      eivät olisi ojentaneet


      ei olisi    ojennettu
</pre></td>
							</tr>
						</table>
						<table cellspacing="0" cellpadding="0" border="0">
							<tr>
								<td colspan="2" style="padding-bottom:10px;"><strong>Aktiivin potentiaali</strong></td>
							</tr>
							<tr>
								<td><pre>PREESENS
minä     ojentanen         
sinä     ojentanet         
hän      ojentanee         
me       ojentanemme       
te       ojentanette       
he       ojentanevat       

PASSIIVI
         ojennettaneen     

PERFEKTI
lienen   ojentanut         
lienet   ojentanut         
lienee   ojentanut         
lienemme ojentaneet        
lienette ojentaneet        
lienevät ojentaneet        

PASSIIVI
lienee   ojennettu         
</pre></td>
								<td>&nbsp;&nbsp;&nbsp;</td>
								<td><pre> 
      en          ojentane
      et          ojentane
      ei          ojentane
      emme        ojentane
      ette        ojentane
      eivät       ojentane


      ei          ojennettane


      en    liene ojentanut
      et    liene ojentanut
      ei    liene ojentanut
      emme  liene ojentaneet
      ette  liene ojentaneet
      eivät liene ojentaneet


       ei    liene ojennettu
</pre></td>
							</tr>
						</table>
						<table cellspacing="0" cellpadding="0" border="0">
							<tr>
								<td colspan="2" style="padding-bottom:10px;"><strong>Aktiivin imperatiivi</strong></td>
							</tr>
							<tr>
								<td><pre>PREESENS

(sinä)   ojenna            
(hän)    ojentakoon        
(me)     ojentakaamme      
(te)     ojentakaa         
(he)     ojentakoot        

PASSIIVI
         ojennettakoon     

PERFEKTI

ole      ojentanut         
olkoon   ojentanut         
olkaamme ojentaneet        
olkaa    ojentaneet        
olkoot   ojentaneet        

PASSIIVI

olkoon   ojennettu         
</pre></td>
								<td>&nbsp;&nbsp;&nbsp;</td>
								<td><pre> 

      älä         ojenna 
      älköön      ojentako
      älkäämme    ojentako
      älkää       ojentako
      älkööt      ojentako


      älköön      ojennettako



      älä ole       ojentanut
      älköön olko   ojentanut
      älkäämme olko ojentaneet
      älkää olko    ojentaneet
      älkööt olko   ojentaneet



      älköön olko   ojennettu
</pre></td>
							</tr>
						</table>
						<table cellspacing="0" cellpadding="0" border="0">
							<tr>
								<td colspan="2" style="padding-bottom:10px;"><strong>Verbin nominaalimuodot</strong></td>
							</tr>
							<tr>
								<td><pre>I INFINITIIVI              

Lyhyempi muoto:            
         ojentaa           

Pitempi muoto:             
         ojentaakseni      
         ojentaaksesi
         ojentaakseen
         ojentaaksemme
         ojentaaksenne
         ojentaakseen

III  INFINITIIVI           

inessiivi    ojentamassa   
elatiivi     ojentamasta   
illatiivi    ojentamaan    
adessiivi    ojentamalla
abessiivi    ojentamatta   
instruktiivi ojentaman     
                           
Passiivi
instruktiivi ojennettaman  
                           
                           
</pre></td>
								<td>&nbsp;&nbsp;&nbsp;</td>
								<td><pre> II INFINITIIVI

 inessiivi    ojentaessa 
 instruktiivi ojentaen 

 Passiivi
 inessiivi    ojennettaessa






   IV INFINITIIVI

   nominatiivi  ojentaminen
   partitiivi   ojentamista
     

   I PARTISIIPPI	
   aktiivi      ojentava
   passiivi     ojennettava

   II PARTISIIPPI	
   aktiivi      ojentanut
   passiivi     ojennettu
</pre></td>
							</tr>
						</table>

					</div>
				</td>
			</tr></table>		</div>
		<div id="footer"><a href="http://www.oph.fi/"><img src="i/oph_logo_ymmarrasuomea.gif" width="157" height="35" alt="OPH" /></a></div>
	</div>
</body>
</html>
